

EMMANUEL HERVE KOUEVI

DÉVELOPPEUR MOBILE FLUTTER

email: koueviayiteemmanuelherve@gmail.com

Adresse: Marcory KBF, +225 Abidjan

Tél: +225 01 71 88 27 74 / 07 89 72 85 01

COMPÉTENCES

 Développement d'application mobile de haute qualité (Android et IOS) :

Flutter && Dart

- Gestion des états :
 Provider, Bloc, Get X
- Gestion des bases de données: MySQL, PostgreSQL, Firebase
- Tests et intégration des services backend et APIs (RESTful APIs, GraphQL)
- Tests unitaires et d'intégration automatisés pour le mobile : (Flutter Driver et Mockito)
- Intégration UI / UX
- Méthodologie AGILE
- Publication des applications mobiles sur l'App Store, Google Play Store.
- Intégration de la Clean Architecture
- Optimisation des performances

DIVERS

Atouts :Leadership, Esprit d'équipe, Esprit de synthèse, Sens du détail, Autonome, créativité, capacité d'adaptation, capacité d'analyse

Logiciels : Android Studio ,Jira Postman , Cypress , Git, Github , Gitlab ,CI/CD Codemagic, Modelio...

LANGUES

ANGLAIS: 3/5

FRANCAIS: 4/5

Développeur passionné avec 4 années d'expérience dans la création d'applications mobiles. Fort d'une solide expertise en développement d'application, je conçois des applications fluides, réactives, intéractives et visuellement attrayantes pour iOS et Android. Orienté résultat , je suis capable de travailler sous la pression seul ou en équipe.

EXPÉRIENCE PROFESSIONNELLE

Âout 2023 – Aôut 2024

Développeur Flutter

SECTESTER (Abidjan, II Plateaux)

- Conception et réalisation d'une plateforme (mobile) permettant la création de Cvs de manière autonome (Ariah Cv) disponible sur play store et App Store.
- Conception et développement d'un réseau social permettant aux utilisateurs de s'exprimer librement, de se connecter avec une communauté qui valorise la liberté d'expression (Gbairais) disponible sur Google Play Store.
- Intégration de moyen de paiement

Âout 2020 – Mar 2023

Développeur Web et Mobile

SILICON WISE (Abidjan, cocody)

- Conception et développement d'une plateforme immobilière (application mobile) avec le framework Flutter.
- Conception et développement d'une application immobilière avec le framework Vue js.
- Tests et Intégration des APIs Rest
- Élaboration des diagrammes avec Modélio

FORMATION

Avr 2023 – Juil 2023

2016 - 2019

Amazon Web Service (Cloud Practitionner)

Orange Digital Center, Abidjan

Licence professionnelle en Réseaux et

Génie Logiciel

Pigier Côte d'Ivoire, Abidjan

Baccalauréat série D

Lycée Moderne Treichville, Abidjan

2015 - 2016

GNAKALE BERNARDIN

Directeur Géneral de la société Silicon Wise

REFERENCES PROFESSIONNELLES

Tel: 05 46 83 16 98 / 01 02 50 06 82

TRA BI PIERRE ISAAC

Gérant de la société Sectester Tel : 07 89 27 27 52